# 是否需要考虑股份支付事项

提问人：stoneinsea 时间：2015-04-12 19:00:03
某A公司，注册资本3,000万元，母公司持股比例为100%； 2014 年 4 月，母公司将其持有的30%股份转让与A公司高管，转让价格按照A公司 2013 年末每股净资产价格及相应股数确定。 2014 年 10 月，高管将持有的股份中的15%转让与 40 名职工， 转让价格同样参照A公司 2013 年末每股净资产价格及相应股数确定。 A公司拟三版上市，此事项是否涉及股份支付？
目前，好多三版公司涉及大股东转股份与高管，怎么判断是不是涉及股份支付啊，请教陈版及各位大仙，谢谢！

回答人：chenyiwei
与创业板不同，新三板的主管部门从未在公开场合表示过在申报期间可以不执行股份支付准则。因此新三板企业申报期间如果发生如主帖所述情形，符合《企业会计准则第 11 号——股份支付》及其应用指南和讲解对股份支付的定义和特征的相关规定的，则应按股份支付处理，在申报期报表中体现出股份支付的影响。 对照《讲解 2010 》P181所述的股份支付三项特征，主帖中所述情况是完全符合的。同样情况放在主板和中小板的IPO公司，其申报报表中要做股份支付处理基本是没有疑问的。 新三板和IPO公司执行的是同样的会计标准。不少人潜意识里认为新三板的要求低于创业板，但上市或挂牌门槛低并不意味着对会计准则遵从的标准降低。

提问人：zengfengxia 时间：2015-04-15 21:02:16
请教陈版，公司以成立资产管理计划的方式向职工定向增发股票，作价为近 20 日平均价格的90%，已获得股东大会通过，但尚未发行，拟更改方式，改为直接向大股东收购股票交付职工，锁定期 3 年，但未设定可行权条件，职工离职等均不影响在资产管理计划中的权益。在考虑股份支付公允价值时 1.股份支付的授予日是否应当为股东大会通过日，而无论是经证监会批准后增发还是想大股东购买等具体实施日期？ 2.虽然没有可行权条件，但设定了 3 年的锁定期，在考虑其公允价值是不是应当考虑流动性对股权公允价值的影响？

回答人：chenyiwei
1 、是。 2 、是。（此时的锁定期属于非可行权条件）

提问人：wade13145201 时间：2016-03-28 19:47:55
请教陈老师，新三板年审中遇到的问题：公司A大股东为自然人B，公司A的另外一股东为法人C，同时自然人B也是法人C的实际控制人。法人C将持有公司A的股份低价转让给公司A的员工D的母亲。员工D为自然人B的亲表弟。该情况属于股份支付吗？

回答人：chenyiwei
那要看该交易的目的是家族成员之间经济利益的平衡（与A公司无关的原因）还是为了A公司取得D的服务的对价。前者不是股份支付；后者是。

提问人：ayaooo 时间：2016-08-29 14:36:38
陈老师好，最近有个问题很困惑，虽然翻看了您的一些关于这方面的解答，但还是不知道怎么处理比较好，所以想请教您一下。我们在做的一家新三板公司，在有限公司阶段有一次增资，对象为A、B、C三个合伙企业，A、B的增资价格为 1 元/股（每股净资产在1.6左右），C的增资价格为1.8元/股，A中存在2/3的员工，B中存在 1 个公司员工（同时是实际控制人的弟弟，也在A持股平台中占有股份），C为外部投资者。这种情况下，可以不做股份支付么，如果做股份支付的话，B中的那位员工怎么处理，是否可以将其解释为亲属，从而不做股份支付处理？

回答人：chenyiwei
因为增资价格低于外部财务投资者，故仍须考虑股份支付问题。对于B中实际控制人亲属问题，如果仍然主要是基于其员工身份获得低价入股的机会（例如，其入股价格、股份数与同级别其他员工一致），则仍需按股份支付处理

提问人：ayaooo 时间：2016-08-30 16:03:54
B平台的那位亲属员工在A平台中占有权益，其在增资的股东会决议后第二天将A平台中的部分权益转给了外部投资者，对其在A平台和B平台的股份都做股份支付处理合适，还是不做股份支付处理合适。（公司当时未设定股权激励的相应限制条款，导致A平台在后续的一段时间出现过多次权益变更）

回答人：chenyiwei
要看这是对原先股份支付条款的修改，还是原激励的取消＋新实施的一项激励。主要是看这一进一出之间有无明确的对应关系，是否属于一并筹划的一揽子交易等。

提问人：yanggh770915 时间：2016-09-22 17:04:49
请教陈版主： 现在创业板IPO是否执行股份支付准则？最近有没有满足股份支付的条件却不确认股份支付的成功案例？ 您这句“与创业板不同，新三板的主管部门从未在公开场合表示过在申报期间可以不执行股份支付准则。”的意思没有理解，所以追问一下。 如果员工持股平台增资在前，价格明显偏低，已经低于每股净资产；PE两个月后进来，价格更高（高于员工持股平台的价格，也高于员工持股平台增资时的每股净资产），拟在创业板IPO，是否需要参考PE的价格确认股份支付？ 谢谢！

回答人：chenyiwei
现在我们已经有案例，证监会预审员在反馈意见中要求考虑股份支付事项了。

提问人：索马里海带 时间：2016-09-22 20:33:40
请教：A公司在新三板挂牌以前对内部员工进行增资，增资价格一元一股高于当时净资产。公司老板口头规定需在公司任职满 3 年以上的员工具有认购资格。认购后可随时转让随时离职。此种情况是否满足股份支付的条件？

回答人：chenyiwei
未来员工如有需要，则应如何转让？员工能否享受到股份市场价格变动的风险和收益？如果是，则按照股份支付处理。